【裁判字號】    92,訴,331
【裁判日期】    920722
【裁判案由】    毒品危害防制條例
【裁判全文】
臺灣嘉義地方法院刑事判決                          九十二年度訴字第三三一號
    公  訴  人  臺灣嘉義地方法院檢察署檢察官
    被      告  甲○○
右列被告因違反毒品危害防制條例案件，經檢察官提起公訴（九十二年度毒偵字第四
一０號），本院判決如左：
    主  文
甲○○連續施用第一級毒品，累犯，處有期徒刑拾月；又連續施用第二級毒品，累犯
，處有期徒刑陸月；應執行有期徒刑壹年貳月。
    事  實
一、甲○○曾因違反肅清煙毒條例案件，經台灣高等法院台南分院於民國八十六年七
    月二十二日以八十六年度上訴字第九二三號判決應執行有期徒刑三年十月，於八
    十九年二月二十四日縮短刑期駕駛出獄，並於九十年七月十九日縮短刑期假釋期
    滿，以已執行論。甲○○前因施用第一級毒品海洛因及第二級毒品安非他命案件
    ，經依台灣台南地方法院八十七年度毒聲字第六九號裁定送觀察、勒戒後，認無
    繼續施用毒品之傾向，業經台灣台南地方法院檢察署檢察官於八十七年八月三日
    ，以八十七年度偵字第八三四號不起訴處分確定，詎甲○○仍不知戒除毒品，於
    上開不起訴處分確定後五年內，復基於概括犯意，分別自九十一年底起及自九十
    年底起至九十二年四月二十四日止，在嘉義市○區○○○街十一號五樓六及台南
    縣白河鎮崎子頭十五號等處，分別連續施用第一級毒品海洛因及第二級毒品安非
    他命多次，嗣為警於九十二年四月二十四日下午，在嘉義市○區○○○街十一號
    五樓六查獲甲○○施用毒品，經公訴人向本院聲請，本院以九十二年度毒聲字第
    二九九號裁定送甲○○觀察、勒戒後，認有繼續施用毒品之傾向。
二、案經嘉義市警察局第二分局報告臺灣嘉義地方法院檢察署檢察官偵查起訴。
    理  由
一、訊據被告甲○○對於右揭事實均坦承不諱，而被告經警查獲後所採集之尿液送驗
    結果確有安非他命及嗎啡陽性反應，有嘉義市衛生局九十二年五月二十日序號二
    五六七號檢驗涉嫌毒品及管制藥品之尿液檢體案件報告在卷可資佐證。又被告前
    因施用毒品案件，經台灣台南地方法院以八十七年度毒聲字第六九號裁定送觀察
    、勒戒後，認無繼續施用毒品之傾向，並由台灣台南地方法院檢察署檢察官於八
    十七年八月三日以八十七年度偵字第八三四號為不起訴處分確定，有台灣台南地
    方法院檢察署檢察官八十七年度偵字第八三四號不起訴處分書及台灣高等法院被
    告全國前案紀錄表附卷可按，而被告本件施用毒品案件經本院裁定送觀察、勒戒
    後有繼續施用毒品傾向，亦有臺灣嘉義看守所九十二年五月十四日嘉所豐衛字第
    ０九二００００六三三號函附之有無施用毒品傾向證明書及有無繼續施用毒品傾
    向評估標準記錄表在卷可憑。本件事證明確，被告犯行堪以認定。
二、查海洛因、甲基安非他命分別係毒品危害防制條例第二條第一、二款所稱之第一
    、二級毒品，核被告所為係犯毒品危害防制條例第十條第一項施用第一級毒品罪
    及同條第二項施用第二級毒品罪。被告施用毒品前後持有毒品之低度行為，應為
    其施用之高度行為所吸收，不另論罪。被告多次施用第一級毒品及第二級毒品之
    犯行，均時間緊接，方法相同，觸犯構成要件相同之罪名，顯係基於概括犯意為
    之，均依連續犯之規定論以一罪，並依法加重其刑。又被告所犯上開二罪，犯意
    各別，行為及罪名互殊，應予分論併罰。再被告曾因違反肅清煙毒條例案件，經
    台灣高等法院台南分院於八十六年七月二十二日以八十六年度上訴字第九二三號
    判決應執行有期徒刑三年十月，於八十九年二月二十四日縮短刑期駕駛出獄，並
    於九十年七月十九日縮短刑期假釋期滿，以已執行論，有卷附台灣高等法院被告
    全國前案紀錄表可按，其受有期徒刑之執行完畢，五年以內再犯有期徒刑以上之
    罪，為累犯，依法加重其刑，並遞加重之。爰審酌被告犯罪之動機、目的、手段
    、品性、施用期間及犯後坦承犯行、態度良好等一切情狀，量處如主文所示之刑
    ，並定其應執行刑。
三、至公訴人聲請本院就查扣之海洛因七包（合計淨重五十二點四二公克，包裝重四
    點零七公克）、海洛因一包（淨重零點九一公克，包裝重零點二八公克）、安非
    他命（淨重零點七八公克，包裝重零點四四公克）及被告所有供施用毒品之器具
    葡萄糖罐一罐、針筒十八支、水煙斗一組、塑膠吸管斜削一支、橡皮軟管一條、
    言磨機一台、電子磅秤一台、電子計算機一台、夾鍊袋共六百五十八個、行動電
    話一支等物予以宣告沒收，惟查被告於警訊、偵查及本院審理時均一再否認上開
    毒品及器具為其所有，並供稱係其妻簡薇珊所有，又觀之卷附查獲被告施用毒品
    當時之搜索扣押筆錄，受搜索人為簡薇珊，且上開毒品及器具或自簡薇珊身上起
    出，或在被告與簡薇珊二人共同之住所起出，足徵被告所供並非無稽，此外，又
    查無證據足資證明上開毒品及器具為被告施用毒品所用，依主從刑不可分原則，
    無從宣告沒收，附此敘明。
據上論斷，應依刑事訴訟法第二百九十九條第一項前段，毒品危害防制條例第十條第
一項、第二項，刑法第十一條、第五十六條、第四十七條、第五十一條第五款，判決
如主文。
本案經檢察官陳鈴香到庭執行職務
中      華      民      國     九十二     年      七    月    二十二    日
                                臺灣嘉義地方法院刑事第一庭
                                        法  官  劉  瓊  雯
右正本證明與原本無異。
如不服本判決，應於判決送達後十日內向本院提出上訴狀( 應附繕本 )。
中      華      民      國     九十二     年      七    月    二十二    日
                                        書記官  陳  冠  學
附錄本案論罪科刑法條：
毒品危害防制條例第十條第一項、第二項
施用第一級毒品者，處六月以上五年以下有期徒刑。
施用第二級毒品者，處三年以下有期徒刑。


司法院資訊處製作；財團法人民間司法改革基金會備份。
